# 房产税、土地使用税的返还及所得税处理

提问人：决战小审计 时间：2018-03-13 22:09:09
公司本期收到房产税、土地使用税，上期缴纳时通过税金及附加核算，本期收到返还后，是否可以直接冲减税金及附加，还是直接入营业外收入？如果政策文件未指定用途的话，是否需要缴纳企业所得税？

回答人：chenyiwei
如果收到的是税务机关的退税（取得凭证为“税收收入退还书”），则冲减“税金及附加”；如果收到的是当地财政的返还，实际上是以纳税金额为基础计算的补助，应作为政府补助处理，列入营业外收入。

提问人：决战小审计 时间：2018-03-14 11:29:12
陈版，被审计单位收到的是管委会的退款，是当地管委会招商给的优惠政策，按照您说的，应该做为政府补助计入营业外收入。目前是，公司属于农业企业，对于相关的增值税和企业所得税是直接减免的。想问您一下，该部分政府补助是否需要缴纳所得税？有没有什么相关的政策性文件？麻烦陈版帮忙解答下，辛苦，谢谢您

回答人：chenyiwei
取决于税务机关认为这部分财政补贴是否属于与农业生产相关的收入，建议咨询税务专业人士。